【裁判字號】    95,訴,2519
【裁判日期】    950929
【裁判案由】    毒品危害防制條例
【裁判全文】
臺灣臺中地方法院刑事判決              95年度訴字第2519號
公  訴  人  臺灣臺中地方法院檢察署檢察官
被      告  甲○○
                    （另案在臺灣臺中看守所羈押中）
上列被告因違反毒品危害防制條例案件，經檢察官提起公訴（95
度毒偵字第2016號），嗣經本院合議庭裁定由受命法官獨任行簡
式審判程序，本院判決如下：
     主  文
甲○○連續施用第一級毒品，累犯，處有期徒刑拾月，扣案之注
射針筒壹支、橡皮筋壹條沒收。
     犯罪事實
一、甲○○前因毀損案件，經臺灣高雄地方法院判處有期徒刑3
    月，如易科罰金以300元折算1日確定，接續其另搶奪案件之
    執行，於民國92年8月31日縮短刑期執行完畢。又再於93年
    間，因施用毒品案件，經臺灣臺北地方法院裁定送觀察、勒
    戒後，因有繼續施用毒品之傾向，再經該院以93年度毒聲字
    第227號裁定送強制戒治，於94年1月21日強制戒治執行完畢
    釋放，並經臺灣臺北地方法院檢察署檢察官於94年2月21日
    以94年度戒毒偵字第29號為不起訴處分確定。詎甲○○仍不
    知警惕，於前揭強制戒治執行完畢釋放後5年內，基於施用
    第一級毒品之概括犯意，自94年6月間某日起至95年4月20晚
    間7時許止，在臺中縣潭子鄉轄內加油站、潭子大飯店等處
    ，以將第一級毒品海洛因置於注射針筒內，以生理食鹽水稀
    釋混合後，再施打於手臂上之方式，連續施用第一級毒品海
    洛因多次。嗣於95年4月21日上午6時30分，甲○○因另涉嫌
    搶奪案件，在臺中縣潭子鄉○○路○段351巷5號前為警查獲
    ，並自其身上扣得其所有供施用第一級毒品海洛因所用之注
    射針筒1支、橡皮筋1條，而認其有施用毒品犯行，並加以訊
    問後（未構成自首），甲○○始於警訊中坦承上情。
二、案經臺中縣警察局豐原分局報請臺灣臺中地方法院檢察署檢
    察官偵查起訴。
     理  由
一、上揭事實，訊據被告甲○○於本院審理時坦承不諱，且被告
    為警查獲所採集之尿液，經送驗結果，呈嗎啡陽性反應，有
    中山醫學大學附設醫院檢驗科藥物檢測中心95年5月4日檢驗
    報告1紙在卷可稽，及前揭查獲扣案之注射針筒1支、橡皮筋
    1條可證，堪認被告上開不利於己之自白確與事實相符，足
    以採信，並據為被告論罪科刑之依據。又被告前因施用毒品
    案件，經臺灣臺北地方法院裁定送觀察、勒戒後，因有繼續
    施用毒品之傾向，再經該院以93年度毒聲字第227號裁定送
    強制戒治，於94年1月21日強制戒治執行完畢釋放，並經臺
    灣臺北地方法院檢察署檢察官於94年2月21日以94年度戒毒
    偵字第29號為不起訴處分確定，有臺灣臺中地方法院檢察署
    刑案資料查註紀錄表、臺灣高等法院被告前案紀錄表各1份
    附卷足憑，其於強制戒治執行完畢獲釋5年內，再犯毒品危
    害防制條例第10條之罪，事證明確，被告犯行洵堪認定。
二、再被告行為後，刑法第56條連續犯之規定，業於94年2月2日
    修正公布刪除，依刑法施行法第10條之1規定，於95年7月1
    日施行，被告前揭施用第一級毒品海洛因之犯行在前開法律
    修正公布前，是其行為後新法業已刪除連續犯之規定，此刪
    除雖非犯罪構成要件之變更，但顯已影響行為人刑罰之法律
    效果，自屬法律有變更，依新法第2條第1項之規定，比較新
    、舊法結果，仍應適用較有利於被告之行為時法律即舊法論
    以連續犯（最高法院95年第8次刑事庭會議決議參照）。
三、查海洛因係毒品危害防制條例第2條第2項第1款規定之第一
    級毒品，是核被告所為，係犯同條例第10條第1項施用第一
    級毒品罪。被告持有第一級毒品之低度行為，應為施用之高
    度行為所吸收，不另論罪。被告先後多次施用第一級毒品海
    洛因之行為，犯罪構成要件相同，顯係基於概括之犯意為之
    ，應依修正刪除前刑法第56條規定，論以連續犯，並加重其
    刑。被告前因毀損案件，經臺灣高雄地方法院判處有期徒刑
    3月，如易科罰金以300元折算1日確定，接續其另搶奪案件
    之執行，於92年8月31日縮短刑期執行完畢，有前揭卷附刑
    案紀錄表等可查，其受有期徒刑執行完畢後，於5年以內再
    故意犯本件有期徒刑以上之罪，不論依修正前之刑法第47條
    ，或修正後之刑法第47條第1項之規定，均構成累犯，對被
    告而言並無有利或不利之情形，自不生新舊法比較之問題，
    應逕依修正前之刑法第47條，論以累犯，並遞加重其刑。爰
    審酌被告前已有施用毒品前科，有上開刑案紀錄表可查，今
    再為施用，顯見其戒除毒癮之意志薄弱，然施用毒品究屬戕
    害自身健康之犯罪，被告施用毒品尚未造成他人明顯之危害
    ，且於本院審理中已坦承犯行，犯後態度尚稱良好，並兼衡
    被告犯罪之動機、目的、手段、生活狀況及智識程度等一切
    情狀，量處如主文所示之刑。扣案之注射針筒1支、橡皮筋
    1條，均係被告所有供其施用第一級毒品海洛因所用，業據
    被告陳明甚詳，自應依刑法第38條第1項第2款規定（沒收係
    屬執行事項，不生新舊法比較之問題，最高法院24年上字第
    5292號判例可資依循）予以宣告沒收。
據上論斷，應依刑事訴訟法第273條之1第1項、第299條第1項前
段，毒品危害防制條例第10條第1項，刑法第11條前段、第2條第
1項、修正刪除前刑法第56條、修正前刑法第47條、刑法第38 條
第1項第2款，判決如主文。
本案經檢察官乙○○到庭執行職務。
中    華    民    國    95    年    9    月    29    日
              刑事第14庭       法  官  林世民
右正本證明與原本無異。
如不服本判決應於收受本判決後送達後10日內向本院提出上訴書
狀，其未敘述上訴理由者，並得於提起上訴後10日內向本院補提
理由書狀（均須按他造當事人之人數附繕本）「切勿逕送上級法
院」。
                               書記官  紀俊源
中    華    民    國    95    年    9    月    29    日
附錄論罪科刑法條：
毒品危害防制條例第10條
施用第一級毒品者，處6月以上5年以下有期徒刑。
施用第二級毒品者，處3年以下有期徒刑。


司法院資訊處製作；財團法人民間司法改革基金會備份。
